臺灣臺北地方法院刑事判決
110年度審交易字第433號
公  訴  人  臺灣臺北地方檢察署檢察官
被      告  葉閎安




上列被告因過失傷害案件，經檢察官提起公訴（110年度偵字第2
3240號），本院判決如下：
    主  文
本件公訴不受理。
    理  由
一、公訴意旨詳如附件起訴書所載 。
二、按告訴乃論之罪，告訴人於第一審辯論終結前得撤回其告訴
    ，又告訴經撤回者，應諭知不受理之判決，且得不經言詞辯
    論為之，刑事訴訟法第238條第1項、第303條第3款、第307
    條分別定有明文。
三、經查，本案被告葉閎安所犯刑法第284條前段之過失傷害罪
    嫌，依同法第287條前段之規定，須告訴乃論。茲告訴人葉
    家瑄已撤回告訴，此有刑事撤回告訴狀在卷可參（見本院卷
    第63頁），爰不經言詞辯論，逕為諭知不受理之判決。
據上論斷，應依刑事訴訟法第303條第3款、第307條，判決如主
文。
中　　華　　民　　國　　110 　年　　11　　月　　4 　　日
　　　　　　　　　刑事第二十二庭  法　官　葉詩佳
上正本證明與原本無異。 
如不服本判決應於收受送達後20日內向本院提出上訴書狀，並應
敘述具體理由；其未敘述上訴理由者，應於上訴期間屆滿後20日
內向本院補提理由書（均須按他造當事人之人數附繕本）「切勿
逕送上級法院」。告訴人或被害人如對於本判決不服者，應具備
理由請求檢察官上訴，其上訴期間之計算係以檢察官收受判決正
本之日期為準。 因疫情而遲誤不變期間，得向法院聲請回復原
狀。
                                  書記官   巫佳蒨 
中　　華　　民　　國　　110 　年　　11　　月　　4 　　日
附件：
臺灣臺北地方檢察署檢察官起訴書
                                    110年度偵字第23240號
　　被　　　告　葉閎安  男　41歲（民國00年0月0日生）
　　　　　　　　　　　　住臺北市○○區○○路0段000巷00號  12樓之1
　　　　　　　　　　　　居新北市○○區○○路0段000號3樓                           之1
　　　　　　　　　　　　國民身分證統一編號：Z000000000號
上列被告因過失傷害案件，已經偵查終結，認應該提起公訴，茲
將犯罪事實及證據並所犯法條分敘如下：
　　　  犯罪事實
一、葉閎安為Uber Eats外送員，於民國110年1月12日13時7分許
    ，騎乘車牌號碼000-000號普通重型機車，本應遵守道路交
    通標誌、標線、號誌之指示，而依當時天候晴，日間自然光
    線，路況無缺陷及無障礙物，且視距良好，並無不能注意之
    情事，竟疏未注意按照遵行方向行駛，即以逆向方式沿新北
    市新店區北新路3段105巷往北新路方向行駛至該交岔路口，
    並貿然右轉同市區北新路，適有葉家瑄騎乘車牌號碼000-00
    00號普通重型機車，沿同市區北新路往碧潭方向行駛至該路
    口，見狀煞車自摔倒地，致葉家瑄受有雙手多處擦挫傷、雙
    腳多處擦挫傷、上排牙齒三顆擠壓、左手掌指關節週邊挫傷
    等傷害。
二、案經葉家瑄訴由新北市政府警察局新店分局報告偵辦。
        證據並所犯法條
一、證據清單及待證事實
編號 證據名稱 待證事實 1 被告葉閎安之供述 坦承於上開時、地，騎乘上開機車沿新北市新店區北新路3段105巷往北新路方向行駛至該交岔路口之事實，辯稱：告訴人葉家瑄摔車與伊無關雙方並未發生碰撞之事實。 2 告訴人葉家瑄之指訴 佐證全部犯罪事實。 3 道路交通事故現圖、道路交通事故補充資料表、道路交通事故談話紀錄表、道路交通事故調查報告表（一）（二）、道路交通事故照片黏貼紀錄表照片數張 被告、告訴人於上開時、地發生車禍，且被告逆向行駛為本件車禍之肇因等事實。  4 新北市政府警察局道路交通事故初步分析研判表 被告不按遵行方向行駛之事實。  5 佛教慈濟財團法人台北慈濟醫院診斷證明書、國立臺灣大學附設醫院金山分院診斷證明書各1紙 告訴人因此受有上開傷害之事實。  
二、核被告葉閎安所為，係犯刑法第284條前段之過失傷害罪嫌
    。
三、依刑事訴訟法第251條第1項提起公訴。
  　此　致
臺灣臺北地方法院
中　　華　　民　　國　 110　　年　　8 　　月　　25　　日
　　　　　　　　　　　　      檢  察  官  林  鋐  鎰
本件正本證明與原本無異　　　　　　　　　　　　　　　　　
中　　華　　民　　國　 110　　年　　9　　 月　　 7　　日
　　　　　　　　　　　　　　　書　記　官  張  雅  涵
附錄本案所犯法條全文
中華民國刑法第284條
因過失傷害人者，處 1 年以下有期徒刑、拘役或 10 萬元以下
罰金；致重傷者，處 3 年以下有期徒刑、拘役或 30 萬元以下
罰金。